【裁判字號】    89,親,24
【裁判日期】    891011
【裁判案由】    否認子女
【裁判全文】
臺灣板橋地方法院民事判決  八十九年親字第二四號
    原      告    乙○○原名.
                              .
    訴訟代理人    藺超群律師
    被      告    丙○○      住台北縣永和市○○路四九九號十樓之十九
    兼法定代理人  甲○○      .
    共      同
    訴訟代理人    孫劍履律師
右當事人間請求否認子女事件，本院判決如左：
    主      文
確認被告丙○○非被告甲○○與原告乙○○所生之婚生子。
訴訟費用由被告負擔。
    事      實
甲、原告方面：
  一、聲明：如主文所示。
  二、陳述：原告乙○○與被告甲○○於民國（下同）七十五年六月二十二日結婚，
      被告於八十三年十月十二日起即無故離家出走，並於八十五年八月中旬多次與
      不詳姓名之成年男子通姦，而於八十六年六月八日產下被告丙○○，原告於八
      十八年七月二十七日接獲中央健保局通知辦理丙○○之全民健保加保守續，使
      得知上情，以上等情業經鈞院八十九年度易字第一一二一號刑事判決認定在案
      。查被告甲○○自八十三年離家，即未與原告同居，被告丙○○顯非自原告受
      孕而來，且該等事實亦經被告甲○○於刑事件中供承不諱，被告丙○○顯非原
      告之子，為此援依民法第一千零六十三條第二項提起本訴。
  三、證據：提出戶籍謄本二份、本院八十九年度易字第一一二一號刑事判決，並請
      求囑託法務部調查局鑑定兩造間之親子血源關係。
乙、被告方面：
  一、聲明﹕原告之訴駁回。
  二、陳述﹕有關被告丙○○非自原告受胎而生，被告不爭執。對於血緣鑑定報告結
      果無意見。
    理      由
一、經查本件原告起訴主張其與被告甲○○於七十五年六月二十二日結婚，被告於八
    十三年十月十二日起即無故離家出走，並於八十五年八月中旬多次與不詳姓名之
    成年男子通姦，而於八十六年六月八日產下被告丙○○，原告於八十八年七月二
    十七日接獲中央健保局通知辦理丙○○之全民健保加保守續，使得知上情等事實
    業據原告提出戶籍謄本及本院八十九年度易字第一一二一號刑事判決為證，自堪
    信為真實。
二、而查被告丙○○受胎期間係在原告與被告甲○○婚姻關係存續中，故推定被告丙○○為原告之婚生子之事實，亦據原告提出戶籍謄本及出生證明為證，堪信為真
    實。從而本院依該原告主張所認其於被告丙○○受胎期間未與被告甲○○同居之
    事實，佐以本院囑託法務部調查局鑑定兩造間之親子血源關係，其結果為：「依
    據遺傳法則，認為丙○○不可能為甲○○與乙○○二者間所生」，有該局八十九
    年八月三十一日（八九）陸（四）字第八九一七二六一一號鑑定通知書一紙附卷
    可稽，是以原告此部分之主張，亦屬真實。
三、按民法第一千零六十三條第一項推定之婚生子女，如夫妻之一方能證明妻非自夫
    受胎者，得於知悉子女出生之日起，一年內提起否認之訴，同條第二項定有明文
    。查被告丙○○之受胎期間，係在原告與被告甲○○婚姻關係存續中，則依法自
    應推定被告丙○○為原告之婚生子，然被告甲○○受胎懷有被告丙○○之時未與
    原告同居，且經親子血源鑑定結果被告丙○○與原告間不可能有血緣關係，已如
    前述，準此，原告於知悉被告丙○○出生之日起一年內提起本件訴訟，洵屬有據
    ，應予准許。
據上論結，本件原告之訴為有理由，依民事訴訟法第八十五條第一項前段、第七十八
條，判決如主文。
中      華      民      國    八十九    年      十      月    十一    日
                                  臺灣板橋地方法院家事法庭
~B法      官  楊志勇
右為正本係照原本作成
如不服本判決應於送達後廿日內向本院提出上訴狀。
中      華      民      國    八十九    年      九      月    十一    日
~B法院書記官  李淑貞


司法院資訊處製作；財團法人民間司法改革基金會備份。
